nl: Voertuigen en onderdelen > Voertuigonderdelen en -accessoires > Elektronica voor motorvoertuigen > Cassettespelers voor motorvoertuigen: Dubbele DIN-cassettespelers; Enkele DIN-cassettespelers; Spelers onder het dashboard
fi: Ajoneuvot ja osat > Ajoneuvojen osat ja tarvikkeet > Moottoriajoneuvojen elektroniikka > Moottoriajoneuvojen kasettisoittimet: Kaksinkertaiset DIN-kasettisoittimet; Yksinkertaiset DIN-kasettisoittimet; Kojelautasoittimet
da: Køretøjer og dele > Dele og tilbehør til køretøjer > Elektronik til motorkøretøjer > Kassettebåndsafspillere til motorkøretøjer: Dobbelte DIN-kassettebåndsafspillere; Enkelte DIN-kassettebåndsafspillere; Under-Dash-spillere
fr: Véhicules et accessoires > Pièces détachées pour véhicules > Électronique pour véhicules > Lecteurs de cassettes pour véhicules: Lecteurs de cassettes DIN double; Lecteurs de cassettes DIN simple; Lecteurs sous le tableau de bord
nb: Kjøretøy og deler > Deler og tilbehør til kjøretøy > Kjøretøyelektronikk > Kassettspillere til kjøretøy: Dobbelt-DIN-kassettspillere; Enkelt-DIN-kassettspillere; Under-Dash-spillere
el: Οχήματα & ανταλλακτικά > Ανταλλακτικά & αξεσουάρ οχημάτων > Ηλεκτρονικά μηχανοκίνητων οχημάτων > Κασετόφωνα μηχανοκίνητων οχημάτων: Κασετόφωνα τύπου Double DIN για οχήματα; Κασετόφωνα τύπου Single DIN για οχήματα; Συσκευές αναπαραγωγής κάτω από το ταμπλό
zh-TW: 車輛與零配件 > 車輛零件/配件 > 汽機車電子裝置 > 車用卡式播放器: 雙 DIN 盒式播放器; 單 DIN 盒式播放器; 車載播放器
zh-CN: 交通工具/汽车/飞机/船舶 > 交通工具零件/配件 > 机动车电子产品 > 车载磁带播放器: 双 DIN 磁带播放器; 单 DIN 磁带播放器; 仪表盘下播放器
cs: Vozidla a náhradní díly > Díly a příslušenství vozidel > Elektronika vozidel > Kazetové přehrávače do vozidel: Kazetové přehrávače 2DIN; Kazetové přehrávače 1DIN; Přehrávače pod palubní desku
tr: Taşıtlar ve Parçalar > Taşıt Parçaları ve Aksesuarlar > Motorlu Taşıt Elektronik Sistemleri > Motorlu Araç Kaset Çalarları: Çift DIN Kaset Oynatıcılar; Tek DIN Kaset Oynatıcılar; Konsol Altı Oynatıcılar
bg-BG: Превозни средства и части > Автомобилни части и аксесоари > Електроника за моторни превозни средства > Касетофони за моторни превозни средства: Касетофони-двоен дин; Касетофони-единичен дин; Плейъри за монтаж под таблото
sk-SK: Diely pre vozidlá > Diely a príslušenstvo pre vozidlá > Elektronika motorových vozidiel > Kazetové prehrávače pre motorové vozidlá: DIN prehrávače s dvomi kazetami; DIN prehrávače s jednou kazetou; Prehrávače pod palubnou doskou
th: รถยนต์และชิ้นส่วน > ชิ้นส่วนและอุปกรณ์สำหรับยานยนต์ > วงจรอิเล็กทรอนิกส์ในรถยนต์ > เครื่องเล่นเทปสำหรับยานยนต์: เครื่องเล่นเทป 2DIN; เครื่องเล่นเทป 1DIN; เครื่องเล่นใต้แผงหน้าปัด
vi: Xe và phụ tùng > Bộ phận và phụ kiện xe cộ > Thiết bị điện tử xe cơ giới > Máy cát xét cho xe có động cơ: Máy phát băng cassette 2 DIN; Máy phát băng cassette 1 DIN; Máy phát under-dash
pt-PT: Veículos e peças > Acessórios e peças para veículos > Componentes eletrónicos para veículos motorizados > Leitores de cassetes para veículos motorizados: Leitores de cassetes de DIN duplo; Leitores de cassetes de DIN individual; Rádios para a parte inferior do tablier
hu: Járművek és alkatrészek > Járműalkatrészek és -kiegészítők > Gépjármű-elektronika > Gépjármű kazettás lejátszók: Dupla DIN kazettás lejátszók; Egyetlen DIN kazettás lejátszók; Műszerfal alatti lejátszók
sl-SI: Vozila in deli > Deli in dodatki za vozila > Elektronika za motorna vozila > Kasetofoni za motorna vozila: Dvojni DIN kasetofoni; Enojni DIN kasetofoni; Predvajalniki za namestitev pod armaturno ploščo
it: Veicoli e parti > Componenti e accessori per auto > Elettronica per veicoli a motore > Mangianastri per veicoli: Lettori di cassette DIN doppio; Lettori di cassette DIN singolo; Mangianastri per cruscotto
hr-HR: Vozila i dijelovi vozila > Dijelovi i oprema za vozila > Elektronika za motorna vozila > Kazetofoni za motorna vozila: Dvostruki DIN kasetofoni; Jednostruki DIN kazetofoni; Reproduktori zvuka ispod nadzorne ploče
pl: Pojazdy i części > Akcesoria i części do pojazdów > Wyposażenie elektroniczne pojazdów silnikowych > Odtwarzacze kasetowe: Odtwarzacze kasetowe z podwójnym DIN; Odtwarzacze kasetowe z pojedynczym DIN; Odtwarzacze pod deską rozdzielczą
ko: 차량/부품 > 차량 부품/부대용품 > 자동차 전자 장치 > 자동차용 카세트 플레이어: 더블 DIN 카세트 플레이어; 싱글 DIN 카세트 플레이어; 언더 대시 플레이어
sv: Fordon och delar > Fordonsdelar och tillbehör > Fordonselektronik > Kassettspelare för motorfordon: Dubbla DIN-kassettspelare; Enkla DIN-kassettspelare; Under-dash-spelare
ja: 乗り物・パーツ > 乗り物用パーツ・関連用品 > 車載用電子機器 > 車載用カセットプレーヤー: ダブルDINカセットプレーヤー; シングルDINカセットプレーヤー; アンダーダッシュプレーヤー
ro-RO: Vehicule și piese > Piese și accesorii pentru vehicule > Componente electronice pentru autovehicule > Casetofoane pentru autovehicule: Casetofoane DIN duble; Casetofoane DIN simple; Playere instalate sub bord
ru: Транспортные средства, запчасти и аксессуары > Запчасти и аксессуары для транспортных средств > Автомобильная электроника > Автомобильные кассетные проигрыватели: Кассетные проигрыватели формата 2-DIN; Кассетные проигрыватели формата 1-DIN; Проигрыватели для монтажа под панель
pt-BR: Veículos e peças > Peças e acessórios de veículos > Eletrônicos para veículos motorizados > Toca-fitas para veículos motorizados: Toca-fitas DIN duplo; Toca-fitas DIN simples; Reprodutores sob o painel
en: Vehicles & Parts > Vehicle Parts & Accessories > Motor Vehicle Electronics > Motor Vehicle Cassette Players: Double DIN Cassette Players; Single DIN Cassette Players; Under-Dash Players
de: Fahrzeuge & Teile > Fahrzeugersatzteile & -zubehör > Kfz-Elektronik > Kassettenspieler für Autos: Doppel-DIN-Kassettenspieler; Einzel-DIN-Kassettenspieler; Armaturenbrett-Abspielgeräte
lt-LT: Transporto priemonės ir dalys > Transporto priemonių dalys ir priedai > Motorinių transporto priemonių elektronika > Motorinių transporto priemonių kasečių grotuvai: Dviejų DIN kasečių grotuvai; Vieno DIN kasečių grotuvai; Po prietaisų skydeliu montuojami grotuvai
es: Vehículos y recambios > Piezas y accesorios para vehículos > Material electrónico para vehículos motorizados > Radiocasetes para automóviles: Reproductores de cassette de doble DIN; Reproductores de cassette DIN simple; Reproductores bajo el salpicadero